【裁判字號】    89,交上易,2542
【裁判日期】    890930
【裁判案由】    過失傷害
【裁判全文】
臺灣高等法院臺中分院刑事判決            民國八十九年度交上易字第二五四二號
    上  訴  人
    即  被  告  乙○○
右上訴人，因過失傷害案件，不服台灣南投地方法院八十九年度交易字第一○○號，
中華民國八十九年九月三十日第一審判決（起訴案號：台灣南投地方法院檢察署八十
九年度偵字第一四九八號），提起上訴，本院判決如左：
    主      文
上訴駁回。
    事實及理由
一、本案經本院審理結果，認第一審判決認事用法及量刑均無不當，應予維持，並引
    用第一審判決書記載之事實、證據及理由（如附件） 。
二、上訴人即被告乙○○在本院未提出其他有利之證據及辯解，其上訴無理由，應予
    駁回。
三、據上論斷，應依刑事訴訟法第三百七十三條、第三百六十八條，判決如主文。
本案經檢察官丙○○到庭執行職務。
中      華      民      國     八十九     年     十一     月   二十八   日
                                   臺灣高等法院臺中分院刑事第六庭
        審判長法  官  李  文  雄
                                               法  官  陳  嘉  雄
                                               法  官  龔  永  昆
右正本證明與原本無異。
不得上訴。
                                               書記官  陳  麗  玉
中      華      民      國     八十九     年     十一     月   二十九   日
                                                                        Ｄ
臺灣南投地方法院刑事判決                        八十九年度交易字第一號
    公  訴  人  臺灣南投地方法院檢察署檢察官
    被      告  乙○○  男  四十五歲（民國○○○年○○月○○○日生）
                        住南投縣魚池鄉共和村碧山巷十一號
                        身分證統一編號：Ｍ一0000000號
右列被告因過失傷害案件，經檢察官提起公訴（八十九年度偵字第一四九八號），本
院判決如左：
    主  文
乙○○因過失傷害人，處有期徒刑貳月；如易科罰金以參佰元折算壹日。
    事  實
一、乙○○於民國八十九年二月九日上午八時二十分許，駕駛車牌號碼ＱＮ─一三九
    九號自用小客貨車，沿南投縣埔里鎮○○路，由南往北行駛，行經與隆生路與南
    安路當時號誌故障之交岔路口時，本應注意駕駛人行駛至號誌無運作之交岔路口
    時，應減速慢行，作隨時停車之準備，及左方車應暫停讓右方車先行，而依當時
    情形，又無不能注意之情事，竟疏未注意讓右方之來車先行，貿然進入上開交岔
    路口；適甲○○駕駛車牌號碼七Ｆ─七二六一號自用小客車，沿埔里鎮○○路，
    由埔里鎮市區往台中方向行駛，亦疏未注意汽車行駛至無號誌運作之交岔路口時
    ，應減速慢行，作隨時停車之準備，即貿然前行，亦進入交岔路口內；乙○○因
    而煞避不及，其所駕駛之小客貨車與甲○○之小客車發生撞擊，致甲○○受有臉
    部開放性傷口、胸部挫傷、手部表淺損傷之傷害。乙○○則於處理車禍之警員知
    悉何人犯罪之前，主動報案，表明其為肇事者，陳述肇事經過，進而接受裁判。
二、案經甲○○訴由南投縣警察局埔里分局報請臺灣南投地方法院檢察署檢察官偵查
    起訴。
    理  由
一、訊據被告乙○○坦承於右揭時、地與告訴人甲○○發生車禍，致甲○○受傷，惟
    辯稱：伊係往市區方向行駛，屬幹線車，伊應有優先路權；告訴人之過失程度較
    重云云。但查：
    （一）右揭犯罪事實業據告訴人甲○○指訴甚詳，並告訴人所提出之驗傷診斷書
          一份可證，復有道路交通事故調查報告表一紙及現場照片三張可憑。
    （二）按汽車行經號誌之交岔路口時，應減速慢行，作隨時停車之準備；又汽車
          行經號誌之交岔路口，同為直行車時，左方車應暫停讓右方車先行；道路
          交通安全規則第九十四條第一項第四款、第一百零二條第一項第二款後段
          分別定有明文。但依現場圖及現場照片所示，被告之小客貨車的車輪向右
          偏，但車頭係向左偏，並已越過分道線，進入對向車道內；顯見被告見到
          告訴人之小客車時，未減速慢行，並暫停讓右方車先行，反侵入對向車道
          內，欲強行繞自告訴人小客車之前方通過交岔路口。被告本應遵守上開交
          通規則，且依當時之情況，又無不能注意之情事，竟疏不注意，因而肇事
          ，其有過失無疑。
    （三）被告雖辯稱：伊係幹線道車云云；但查，車禍當日，並無號誌顯示，此為
          被告與告訴人一致之供述，並有現場照片三張可證；而隆生路與南安路均
          為雙向二車道之道路，路寬相當，應無幹線道與支線道之區分；被告所辯
          其係幹線道云云，應係出於臆測之詞。
    （三）雖告訴人行經無號誌之交岔路口，未減速慢行，作隨時停車之準備，亦有
          疏失，但被告仍難辭過失之責。
    （四）又本件車禍經送鑑定結果，亦認被告行經行車管制號誌（無運作）之交岔
          路口，左方車未暫停讓右方車先行，為肇事主因；告訴人行經行車管制號
          誌（無運作）之交岔路口，未減速慢，作隨時停車之準備，為肇事次因；
          有台灣省南投縣區車輛行車事故鑑定委員會八十九年六月二十七日投鑑字
          第八九０一八七號鑑定意見書、台灣省車輛行車事故覆議鑑定委員會八十
          九年八月十一日府覆議字第八九一一八四號覆議鑑定意見函各一紙附卷可
          證，亦足為被告過失責任認定之參考。
    （五）綜上所述，被告之過失行為，與告訴人受傷之間，具有相當因果關係，事
          證明，被告犯行堪以認定。
二、核被告乙○○所為，係犯刑法第二百八十四條第一項前段之因過失傷害人罪。被
    告係自首，有道路交通事故調查報告表一紙附卷可證，應依刑法第六十二條前段
    ，減輕其刑。爰審酌被告之過失程度、犯後態度、迄今未與告訴人達成和解、告
    訴人受傷害之情形、及告訴人對本件車禍之發生亦有過失等一切情狀，量處如主
    文所示之刑，並諭知易科罰金之折算標準。
據上論斷，應依刑事訴法第二百九十九條第一項前段、刑法第二百八十四條第一項前
段、第六十二條前段、第四十一條、罰金罰鍰提高標準條例第一條前段、第二條，判
決如主文。
本案經檢察官林弘政到庭執行職務。
中      華      民      國    八十九    年      九      月     三十     日
                                    台灣南投地方法院交通法庭
                                        法  官  施  慶  鴻
右正本證明與原本無異。
如不服本判決，應於判決送達後十日內，向本院提出上訴狀。
                                        書記官
中      華      民      國    八十九    年      九      月     三十     日
「告訴人或被害人對於判決如有不服具備理由請求檢察官上訴者，其上訴期間之計算
係以檢察官收受判決正本之日期為準」
附錄法條：
刑法第二百八十四條第一項前段：
因過失傷害人者，處六月以下有期徒刑、拘役或五百元以下罰金。致重傷者，處一年
以下有期徒刑、拘役或五百元下罰金。


司法院資訊處製作；財團法人民間司法改革基金會備份。
